臺灣板橋地方法院刑事判決　　　　　　100年度簡上字第464號
上　訴　人　臺灣板橋地方法院檢察署檢察官
上　訴　人
即　被　告　林國城
上列上訴人因被告詐欺案件，不服本院100 年度簡字第2861號中
華民國100 年4 月26日第一審判決（聲請簡易判決處刑案號：10
0 年度偵緝字第762 號），提起上訴，本院管轄之第二審合議庭
判決如下：
    主  文
上訴駁回。
    事  實
一、本案經本院審理結果，認第一審以被告林國城所為係犯刑法
    第三百三十九條第一項之詐欺取財罪，判處拘役五十日，如
    易科罰金，以新臺幣一千元折算一日，其認事用法均無違誤
    ，量刑亦屬妥適，應予維持，並引用第一審刑事簡易判決書
    所載之事實、證據及理由（如附件）。
二、檢察官依告訴人李瑞鵬之請求，提起本件上訴，其上訴意旨
    略以：被告林國城案發迄今未實際賠償告訴人，原審僅判處
    被告拘役五十日，量刑顯屬過輕等語；上訴人即被告林國城
    上訴意旨則以：伊願賠償告訴人李瑞鵬之損失，將簽立和解
    書，請求從輕量刑云云。
三、經查，原審就被告詐欺取財犯行之犯罪事實及為此論斷所憑
    證據，已於判決書（含附件）中記載明確，未見有何違誤，
    且被告迄未與告訴人達成和解一情，亦經告訴人於本院審理
    中陳述無誤，被告屢經本院傳喚均未到庭，僅空言欲與告訴
    人和解，顯無可採。又按關於刑之量定，係實體法上賦予法
    院得為自由裁量之事項，倘其未有逾越法律所規定之範圍，
    或濫用其權限，即不得任意指摘為違法，以為上訴之理由（
    最高法院七十五年台上字第七○三三號判例意旨參照）。檢
    察官雖就原審法院適法範圍裁量權之行使為爭執，然原審量
    定刑期，已衡酌被告前有如原審判決所述刑事科刑紀錄，於
    本件構成累犯，而加重其刑，及其詐欺取財犯罪情節輕重，
    兼衡其品行、智識程度、生活狀況、犯後態度、告訴人所受
    損害金額，被告所取得之利益不多等一切情狀，而判處被告
    拘役五十日，並諭知易科罰金之折算標準，實已詳加審認本
    案犯罪情狀，並就刑法第五十七條揭示之各種量刑條件妥為
    斟酌，且未逾越客觀上之適當性、相當性及必要性之比例原
    則，核屬妥適，檢察官上訴指稱量刑過輕，亦屬無據。又本
    院業於一百年六月二十七日、同年七月二十七日審理期日，
    傳喚被告及告訴人，被告均未到庭，自無從進行調解，附此
    敘明。綜上所述，原審判決認事用法及量刑既均無違誤瑕疵
    可指，檢察官、被告上訴意旨所為指摘，均無理由，應予駁
    回。
四、被告經合法傳喚，無正當之理由不到庭，爰不待其陳述，逕
    行判決。
據上論斷，應依刑事訴訟法第四百五十五條之一第一項、第三項
、第三百六十八條、第三百七十三條、第三百七十一條，判決如
主文。
本案經檢察官陳宣每到庭執行職務。
中    華    民    國   100    年    7     月    29    日
            刑事第八庭      審判長法  官  陳  鴻  清
                                  法  官  賴  彥  魁
                                  法  官  劉  安  榕
上列正本證明與原本無異
本件不得上訴。
                                  書記官  陳  盈  真
中    華    民    國   100    年    8     月    5     日